Inventaris van het archief van de Koninklijke Notariële Broederschap (KNB), (1965) 1975-1999 (2004)
Nationaal Archief, Den Haag
- Het vaststellen, aanvullen en wijzigen van een reglement voor geschillen en klachten, 23.
  - Vaststellen vergoeding leden scheidsgerechten: notities voor bestuur en ledenraad, nieuwsbriefberichten., 1991-1994; 1753
  - Evaluatie van een jaar werken met het nieuwe Reglement voor geschillen en klachten., 1993; 1754
  - Vragen van leden n.a.v. het reglement., 1995-1996; 1755
  - Voorstel tot aanpassing van de Statuten en het Reglement voor geschillen en klachten in verband met de beroepstermijn., 1997; 1756
- Het nemen van een beslissing naar aanleiding van een verzoek van de meest gerede partij, indien over een rekening van een notaris geschil ontstaat en het behandelen van bezwaarschriften., 24.
  Periode: 1999-
  Grondslag: artikel 55, tweede lid Wna
  Opmerking: Indien noodzakelijk kunnen partijen opgeroepen worden voor overleg en het verkrijgen van nadere inlichtingen. Daarnaast kan overlegging van stukken gevraagd worden (artikel 55 lid 2 Wna).
  - Uitspraken van de Ringen inzake klachten en geschillen., 1974-1995; 1757-1768
    - Deel 1, 1757
      Openbaarheid beperkt tot 1 januari 2071
    - Deel 2, 1758
    - Deel 3, 1759
    - Deel 4, 1760
    - Deel 5, 1761
    - Deel 6, 1762
    - Deel 7, 1763
    - Deel 8, 1764
    - Deel 9, 1765
    - Deel 10, 1766
    - Deel 11, 1767
    - Deel 12, 1768
  - Uitspraken van het College van Beroep., 1971-2000; 1769-1828
    - Deel 1 (1963), 1769
      Openbaarheid beperkt tot 1 januari 2060
    - Deel 2 (1976-1984), 1770
    - Deel 3 (1976-1984), 1771
    - Deel 4 (1976-1984), 1772
    - Deel 5 (1976-1984), 1773
    - Deel 6 (1976-1984), 1774
    - Deel 7 (1976-1984), 1775
    - Deel 8 (1976-1984), 1776
    - Deel 9 (1976-1984), 1777
    - Deel 10 (1984-1985), 1778
      Openbaarheid beperkt tot 1 januari 2061
    - Deel 11 (1985-1990), 1779
      Openbaarheid beperkt tot 1 januari 2066
    - Deel 12 (1985-1990), 1780
    - Deel 13 (1985-1990), 1781
    - Deel 14 (1985-1990), 1782
    - Deel 15 (1985-1990), 1783
    - Deel 16 (1985-1990), 1784
    - Deel 17 (1985-1990), 1785
    - Deel 18 (1990-1991), 1786
      Openbaarheid beperkt tot 1 januari 2067
    - Deel 19 (1990-1991), 1787
    - Deel 20 (1990-1991), 1788
    - Deel 21 (1990-1991), 1789
    - Deel 22 (1992-1993), 1790
      Openbaarheid beperkt tot 1 januari 2069
    - Deel 23 (1992-1993), 1791
    - Deel 24 (1992-1993), 1792
    - Deel 25 (1992-1993), 1793
    - Deel 26 (1992-1993), 1794
    - Deel 27 (1992-1993), 1795
    - Deel 28 (1992-1993), 1796
    - Deel 29 (1994-1995), 1797
    - Deel 30 (1994-1995), 1798
    - Deel 31 (1994-1995), 1799
    - Deel 32 (1994-1995), 1800
    - Deel 33 (1994-1995), 1801
    - Deel 34 (1994-1995), 1802
    - Deel 35 (1996), 1803
      Openbaarheid beperkt tot 1 januari 2072
    - Deel 36 (1996), 1804
    - Deel 37 (1996), 1805
    - Deel 38 (1996), 1806
    - Deel 39 (1996), 1807
    - Deel 40 (1996), 1808
    - Deel 41 (1997), 1809
    - Deel 42 (1997), 1810
    - Deel 43 (1997), 1811
    - Deel 44 (1997), 1812
    - Deel 45 (1997), 1813
    - Deel 46 (1997), 1814
    - Deel 47 (1998), 1815
    - Deel 48 (1998), 1816
    - Deel 49 (1998), 1817
    - Deel 50 (1998), 1818
    - Deel 51 (1998), 1819
    - Deel 52 (1999-2000), 1820
      Openbaarheid beperkt tot 1 januari 2076
    - Deel 53 (1999-2000), 1821
    - Deel 54 (1999-2000), 1822
    - Deel 55 (1999-2000), 1823
    - Deel 56 (1999-2000), 1824
    - Deel 57 (1999-2000), 1825
    - Deel 58 (1999-2000), 1826
    - Deel 59 (1999-2000), 1827
    - Deel 60 (1999-2000), 1828
  - Uitspraken Scheidsgerechten Amsterdam, Arnhem, 's-Gravenhage, 's-Hertogenbosch, Leeuwarden., 1992-2000; 1829-1837
    - Deel 1(1992), 1829
      Openbaarheid beperkt tot 1 januari 2068
    - Deel 2 (1993), 1830
    - Deel 3 (1994), 1831
    - Deel 4 (1995), 1832
    - Deel 5 (1996), 1833
    - Deel 6 (1997), 1834
    - Deel 7 (1998), 1835
      Openbaarheid beperkt tot 1 januari 2073
    - Deel 9 (2000), 1837
  - Uitspraken Interne Scheidsgerechten 's-Gravenhage, Haarlem, Leeuwarden, 's-Hertogenbosch, Utrecht., 1993-2000; 1838
- Het beslissen op verzoeken tot schadevergoeding van cliënten, 25.
  Grondslag: artikel 2 Statuten Stichting Voorzieningsfonds
  - Afzetting van mw. M.J. Slis-Stroom, notaris te Amsterdam., 1979-1982; 1839
    Openbaarheid beperkt tot 1 januari 2058
  - Onderzoek handelwijze notaris Haverschmidt; verzoek om bijstand voor kantoor en faillissementsaanvraag., 1979-1993; 1840-1844
    - Deel 1, 1840
    - Deel 2, 1841
    - Deel 3, 1842
    - Deel 4, 1843
    - Deel 5, 1844
  - Klacht van 8 notarissen tegen notarissen J.H.L. Kerckhoffs te Maastricht, J.B. Bonninga en E. Haverschmidt te Den Haag en C.F.J. van der Valk te Schiedam n.a.v. publikaties in o.m. Vrij Nederland over hun werkwijze in onroerend goed zaken., 1980; 1845
    Openbaarheid beperkt tot 1 januari 2056
  - Opheffing van notariële standplaatsen te Amsterdam, opengevallen doordat mw. M.J. Slis-Stroom uit haar ambt is ontzet en aan mr. J.V. Broos eervol ontslag is verleend en de overbrenging van het protocol naar mr. O.H. Over, notaris te Amsterdam., 1981; 1846
  - Correspondentie met de Vereeniging van Leidsche Notarissen inzake de verkoop van het Venduhuis, Hogewoerd 144, Leiden., 1981; 1847
  - Faillissement van mw. M.J. Slis-Stroom, notaris te Amsterdam. Schadeclaims., 1981-1984; 1848-1853
    - Deel 1, 1848
      Openbaarheid beperkt tot 1 januari 2059
    - Deel 2, 1849
    - Deel 3, 1850
    - Deel 4, 1851
    - Deel 5, 1852
    - Deel 6, 1853
  - Faillissement van mw. M.J. Slis-Stroom, notaris te Amsterdam. Schadeclaims., 1981-1996; 1854-1860
    - Deel 1, 1854
    - Deel 2, 1855
    - Deel 3, 1856
    - Deel 4, 1857
    - Deel 5, 1858
    - Deel 6, 1859
    - Deel 7, 1860
  - Faillissement van mw. M.J. Slis-Stroom, notaris te Amsterdam., 1981-1999; 1861-1862
    - Deel 1, 1861
    - Deel 2, 1862